Inventaris van het archief van het Kabinet der Koningin, 1946-1975 (1985)
Nationaal Archief, Den Haag
- het behoorlijk aantekenen, rangschikken en bewaren der wetten, besluiten en andere regeringsakten
Organisatiebesluit Werkloosheidsbestrijding +831.015
Orkanen 549
Oudercommissies +546.050.075
Ouderdomsverzekering +771.050
Ouderraden +546.050.080
Oudheidkundig bodemonderzoek +087.018
Overdracht bevoegdheden in Nederlands-Indië +558.035.030
Overeenkomst kapitein en schepelingen +030.040
Overeenkomsten 567
Besloten Vennootschap/B.V. 567.003
Collectieve Arbeids Overeenkomst/C.A.O. 567.005
Ondernemersovereenkomsten (ondernemingsraad 318.029) Wet Economische Mededinging 567.010
Jaarrekeningen +054.021.005
Petroleummaatschappijen 567.015
Overeenkomsten spoor- en tramwegen (B.V.) +678.025
Overgangsbesluit Algemeen Bestuur Nederlands-Indië +558.035.035
Overgangsbesluit Indische Staatsregeling +558.035.040
Overgangsregeling oorlogsschade +555.045
Overheidsaansprakelijkheid Bezettingsmaatregelen +069.037
Overlijden 570
Deelneming bij overlijden (door Hare Majesteit) 570.003
Vaststelling in rechte van vermoedelijk - 570.005
Overlijden echtgenoten vreemde Gezanten +252.010.015
Overlijden burgemeester +225.025.033
Overlijden lid Hof Internationale Justitie +291.005
Overlijden Lid Koninklijk Huis +411.180
Overlijden personeel Landmacht en O.G. +711.125.050
Overlijden personeel Zeemacht en O.G. +711.130.095
Overlijden Ministers +021.120.015
Overlijden Nederlandse Gezant +252.005.045
Overlijden vreemde Gezant +252.010.010
Overlijden Vreemde Staatshoofden +804.055
Overplaatsing personeel Landmacht +711.125.055
Overplaatsing personeel Zeemacht +711.130.100
Overschrijding belastingtermijnen +063.145
Over- en afschrijvingen op begroting +120.040.035
Overstromingen 573
Overtocht Nederlands-Indië +558.133
Overtocht West-Indië +834.065
Overzeebesluit +558.035.042
Overzicht begroting +120.040.040
Overzicht Rijksmiddelen +120.045.055
Paarden 576
Paardenwet en -besluit 576.005
Stichting Centraal Fonds Draf- en Rensport 576.007
Renpaarden 576.010
Pacht - zie Land- en Tuinbouw +
Pachtkamers +633.095
Pachtkamers - reis- en verblijfkosten - +645.025
Pakistan +798.202
Pakketpost +618.045
Paleizen +207.015
Palestina +798.204
Panama +798.205
Pandhuizen 579
Papierbesluit +792.125.160
Paraguay +798.208
Particuliere onderzoekingsbureaus v/d schepen +666.040
Paspoorten +390.010
Passagiers op niet-passagiersschepen - vervoer van - +666.100
Paus 582
Pensioenen (A.O.W. 771.050, A.W.W. 771.108) 585
Afwijzen pensioen 585.005
Beroepen 585.010
Buitengewoon pensioen vervolgingsslachtoffers 1940-1945/1914-1918, zie op Pensioenen, onder Verzetslieden 585.130
Buitengewoon pensioen zeelieden en oorlogsslachtoffers 585.015
Burgerlijke - A.B.P. (Algemeen Burgerlijk Pensioenfonds) 585.020
Duurtetoeslag op - 585.025
Europees Locaal Pensioenreglement 585.030
Gagement 585.035
Hoogleraren Indische Technische Hogeschool 585.040
Indisch burgerlijk pensioenreglement (verzet, pensioenwezen) 585.045
Inkoop van diensttijd 585.050
Kerkelijke - 585.055
Leden Staten-Generaal en hun weduwen en wezen, zie Algemene Wet Politieke ambtsdragers 696.045 585.060
Militaire pensioenen (wet) 585.070
Afwijzen 585.070.001
Beroepen 585.070.005
Desertietijd (verlies of teruggave) 585.070.010
Koloniale - 585.070.015
Koninklijke Marine Reserve 585.070.020
Reserve personeel Landmacht 585.070.025
Toekennen - in bijzondere gevallen 585.070.030
Uitbetaling tijdens gevangenschap 585.070.035
Vrijwillige Landstorm 585.070.040
Zeemacht 585.070.045
Mijnarbeiders 585.073
Onderwijzers (van 60 jaar) 585.075
Oostindische pensioenen 585.080
Pensioenfondsen (mutatie personeel bij het A.B.P.)/Raad van Toezicht - 585.085
Pensioenbijdragen (- premies) +072.053
Pensioengrondslagen 585.090
Pensioenwet (aanwijzing van pers. in die zin der -) 585.095
Pensioenkamer (Spaarfondsenwet 840.035.020) 585.100
Spoorwegambtenaren 585.105
Toekennen pensioen - bezwaren - 585.110
Toepassing artt. der Pensioenwet 585.115
Uitbetaling 585.120
Uitkering (Raad 672.005, 585.130, 585.015) 585.125
Verzetslieden (militairen) '40-'45 585.130
Weduwen en wezen en nabestaanden (B.S. ambtsdragers) 585.135
Afwijzen 585.135.001
Europese burgerlijke ambtenaren in Nederlands-Indië 585.135.005
Europese officieren Nederlands-Indië 585.135.010
Indische weduwen en wezen 585.135.015
Koninklijke Marine Reserve 585.135.020
Militaire weduwenwet 585.135.025
Reserve-officieren 585.135.030
Weduwen en wezenfonds (ook 834.070) 585.140, 064 585.135.035
West-Indische pensioenen (toeslag vergoeding pensioenen Suri-name en Nederlandse Antillen, medetelling diensttijd) 585.140
Wetenschappelijk balans 585.145
Pensioenen West-Indië +834.070
Pensioenraad en Buitengewone - 588
Mutatie 588.005
Verslag 588.010
Pensioentijdregeling personeel Zeemacht +711.130.105
Permanent Hof van Arbitrage 591
Permanent Hof van Internationale Justitie 594
Instelling 594.005
Statuut 594.010
Permanente commissie van beroep v/d P.T.T. +618.050.021
Permanente commissie van toezicht v/h Loodswezen +456.025
Permanente Internationale Raad v/h onderzoek der zee 595
Pers (Raad) communicatie, nieuwsblad - tariefverhoging 597
Algemeen Nederlands - bureau 597.005
Onteigeningswet Perswezen 597.007
Berichten (pers) 597.008
Tijdelijk - besluit 597.010
Stichting Bedrijfsfonds v/d pers 597.015
Te vroegtijdige publikatie in de - 630.005
Wet noodvoorziening Perswezen 597.015
Personeel belastingdienst - zie Belasting +
Personeel Hypotheken - zie Hypotheken +
Personeel Landmacht - zie Strijdkrachten +
Personeel P.T.T. - zie Posterijen, Telegraaf en Telefoon +
Personeel v/d Waterstaat - zie Waterstaat +
Personeel v/h IJkwezen - zie IJkwezen +
Personeel Zeemacht - zie Strijdkrachten +
Personele belasting +63.155
Personen en goederenvervoermiddelen +768.035
Persoonsbewijzen (in oorlogstijd) 600
Persoonsregistratie (wet) +066.010.005
Pestrapporten Nederlands-Indië +558.140
Petroleummaatschappijen - overeenkomst met - +567.015
Pharmacopeae - Nederlandse - +234.005
Pharmaco-therapeutisch onderzoek - Rijksinstituut voor +234.010
Philippijnse Republiek +798.207
Phosphorluciferwet +792.080
Plaats van vestiging leden Rechterlijke macht +633.100
Plaatselijke commandant +711.135
Plaatselijke belastingen - zie Belastingen +
Plaatselijke financiën (gemeente en provincie) 603
Beroepen 603.005
Rekeningsvoorschriften 603.010
Steun noodlijdende gemeenten 603.015
Plaatsing aan de wal personeel Zeemacht +711.130.110
Plaatsingsbesluit 1946 +024.036
Plaatsvervangende leden Rechterlijke macht-aanwijzing +633.005
Plantenextracten - gedistilleerd voor - +063.075.015
Plantenziekten - (Bestrijdingsmiddelen) +138.015
Plantenziektenwet (o.a. Iepziekte) +138.040
Plantersregeling +558.145
Pluimvee 606
Crisisbesluiten 606.005
Legkippen 606.007
Pluimveewet 606.010
Vogelbesluit en -wet (-vangst (vergunning), vervoer van vogels, vogelziekte) 606.015
Pluimvee - slachten van - +669.005
Plundering - bestrijding - in oorlogstijd +555.015
Polders - zie Waterstaat +
Polen +798.210
Politie 609
Buitengewoon - besluit (particuliere bewakingsdiensten (wet), zie ook 609.609.030) 609.005
Gemeentepolitie 609.010
Hoofdcommissarissen en Commissarissen van - 609.015
Politieambtenaren 609.020
Politiebesluit 609.025
Politiereglement (bevorderingseisen) 609.030
Rangenbesluit Politiepersoneel 609.033
Rijkspolitie (Rijksrecherche, Politie verbindingsdienst) 609.035
Rijksveldwacht 609.040
Binnenvaart politie reglement +666.010.005
Verordening - zittingen Maastricht 609.045
Politie - ambtenaren van - bezoldiging +072.080
Politie - legerpaarden (Veeartsenij) +750.005.020
Politie Veeartsenij +750.005.015
Politiebepalingen v/d Rijnvaart +660.065.025
Politietroepen +711.140
Politieke delinquenten 612
Besluit 612.005
Kampen voor - 612.010
Regeling ontzetting rechten - 612.015
Politieke stromingen (partijen) 615
Pompstations +822.080.025
Portretten van Hare Majesteit +411.185
Portugal +798.215
Portvrijdom +618.055
Post- en archiefzaken rijksadministratie - Besluit +036.017
Posterijen, Telegrafie en Telefonie/P.T.T. (Giraal effecten-verkeer, privé telefoon, radioreglement, postbank) 618
Aggregaten 618.005
Briefgeheim 618.008
Briefkaarten 618.010
Gemeentegiro 618.015
Giro (besluit) 618.020
Internationaal Postbesluit 618.025
In-, uit- en doorvoer goederen per post 618.030
Inzamelen geld voor algemeen belang 618.035
Organiek besluit 618.040
Pakketpost 618.045
Personeel der P.T.T. (hoofddirectie) 618.050
Directeur-Generaal (plv.) 618.050.005
Gehuwd vrouwelijk personeel 618.050.010
Hulpbestellers en hulpkantoren 618.050.015
Mutatie (rechtspositie) 618.050.020
Permanente commissie van beroep v/d P.T.T. 618.050.021
Toelagen 618.050.025
Portvrijdom 618.055
Postbank (wet) 618.057
Postbesluit (internationaal) 618.060
Postbesluit D S 618.065
Postcheque en girodienst 618.070
Postraad (P.T.T.-raad) 618.075
Postwet 618.080
Postzegels, mediawet, ook uitgaven bijzondere regels 618.085
Radio en televisie, (N.O.S., N.T.S., lokale omroepen)/centrale antenne systemen - C.A.S. 618.090
Certificaten 618.090.005
Controlereglement 618.090.010
Installatie aan boord van schepen/vliegtuigen 618.090.015
Luisterbesluit 618.090.020
Omroep (stichting, besluit, commissaris)/kijk- en luistergeld, zie ook Lokale - 618.090.025
Raad (radio-, televisie-, programma-) (reclame 638, 117) 618.090.030
Reglement 618.090.035
Storingsreglementen (Keuringsbesluit radiostoring motorrijtuigen 1973) 618.090.040
Telegrafisten 618.090.045
Zendinrichtingen 618.090.050
Reglement dienst personeel 618.095
Rijksautomobielcentrale 618.098
Tarieven 618.100
Telefonie en telegrafie (viewdata, gesproken dagblad, wet, telex, telegraafbesluit) 618.105
Reglementen 618.105.005
Telegraafcommissies 618.105.010
Telegraafkabels 618.105.015
Telegrammen 618.105.020
Tijdelijke besluiten (I.T.V.) 618.105.025
Verslagen - P.T.T. 618.105.030
Wetten i.z. 618.105.035
Datanet-besluit (1981) 618.105.045
(Rijks)Postspaarbank/R.P.S. +675.020
Preventiefonds +792.135.002
Prebenden en vicariën 621
Goedkeuring transacties 621.005
Predikantstraktementen +393.010
Premiebetaling met stempelmachines en dagzegels +771.055
Premie-Spaarregelingen +070.005
President Nederlandse Bank +051.045.015
Presidenten van vreemde Mogendheden - zie vreemde Vorsten, Prins Johan Friso 411.194/(Kroonprins) Willem-Alexander 411.198 +411.192.003
Prins Bernhard +411.190
Prins Bernhardfonds 622
Prins Constantijn +411.192.003
Prinses Irene Krijgsraad te Velde +429.020
Prinses Juliana +411.195
Prinses Wilhelmina +411.196
Prix de Rome (Studiebeurs & Prijs voor jonge Beeldende Kun-stenaars) +714.007
Procedure in het militair strafrecht-tijd. regeling v/d - +840.045.015
Proclamatie van Hare Majesteit +411.200
Procureurs +633.105
Produkten in de handel brengen +792.125.185
Produktie en afzet van suiker +063.190.015
Proefstations en voorlichtingsdienst industrie +318.030
Programma's en reglementen M.O. +546.065.075
Propylalcohol en iso - belasting van - +063.165
Provinciale begrotingen - zie Comptabiliteit +
Provinciale keuringsdiensten +792.125.165
Provinciale verkiezingen +765.035
Provincies (fonds) 624
Ambtenaren 624.003
Begrotingen - goedkeuren van - 624.005
Beroepen 624.010
Besturen 624.015
Bijeenroepen Staten 624.020
Commissarissen der Koningin (instructie, mutaties woonpl. dispensatie toelagen) +625.025
Financiën 624.030
Goedkeuring provinciale besluiten, verdaging, vernietiging en schorsing, gemeenschappelijke regelingen (plaatselijke belastingen 063.160.005) 624.035
Grenzen (wijziging/instelling nieuwe provincie(s)) 624.040
Jaarmarkten en marktdagen (veemarkt, weekmarkt) 624.045
Provinciale wet 624.050
Schadeloosstelling leden/Gedeputeerden 624.053
Toezicht op Amsterdam, Rotterdam en Den Haag 624.055
Tijdelijke voorziening bestuur provincies en gemeenten 624.060
Tijdelijke voorziening Provinciale Staten en gemeenteraden 624.065
Verslagen 624.070
Provisionele instructie +294.010
Prijsreglement (Oorlogsbuit) +555.050
Prijzen (-wet, -index, -noodwet, verticale prijsbinding) 627
Prijsaanduidingsbesluit 627.005
Prijsbeheersingsbesluit 627.010
Prijsopdrijvings- en hamsterwet 627.015
Prijzen van goederen en diensten (vaststelling min. en max. prijzen) 627.020
Vervreemdingsbesluit niet-landbouwgronden 627.030
Prijzen in de Staatsloterij - uitbetaling van - +459.015.010
Psychopaten - zie Gevangenis +
Publikatie & publiciteit 630
Krantenknipsels +738.005
Te vroegtijdige - 630.005
Publikatieblad West-Indië +834.073
Publiek entrepot +195.010
Publiekrechtelijke bedrijfsorganisatie/P.B.O. +054.002
Publieke lichamen - bijdragen wederopbouw - +825.005
Publiekrechtelijke lichamen 631
Rijnmond +657.050
Zuidelijke IJsselmeerpolders +822.050.040
Gewestraad 's-Gravenhage +251.001
Quarantaine (wet) +792.085
Quatar +798.217
Raad voor Accountants - Administratie Consulenten +004.020
Raad van appèl (Strijdkrachten) +711.145
Raad van Bestuur West-Indië +834.020.015
Raad van Cassatie +633.110
Raad van Defensie +711.150
Raad van Europa +789.018
Raad v/d Handelsakkoorden +279.063
Raad v/d Kinderbescherming +249.075
Raad v/d Luchtvaart +465.025
Raad van Ministers +021.120.020
Raad van Nederlands-Indië +558.035.045
Raad voor uitkering burger oorlogsslachtoffers ('40-'45) +555.053
Raad voor psychopatenzorg +249.035.015
Raad v/h Rechtsherstel +636.045
Raad voor Rijkspersoneelsaangelegenheden +024.037
Raad v/d Scheepvaart +660.045
Raad van State - bezoldiging - +072.085
Raad van State - zie Algemeen Bestuur +
Raad van Toezicht op de Postspaarbank +675.020.005
Raad van de Waterstaat +822.053
Raad van de Vastgoedinformatie +096.020
Raadsbesluiten in het algemeen +225.095
Raadsbesluiten i.z. L.O. - vernietiging van - +546.050.115
Raadsbesluiten i.z. onteigening +552.010
Raadsbesluiten - schorsing +225.100
Raadsbesluiten - vernietiging gem. - +225.135
Raadsbesluiten i.z. waren goedkeuring van - +792.125.085
Raadsbesluiten en verordeningen - goedkeuring van - +225.060
Raadsleden +225.098
Raden van Arbeid +030.045
Raden van Arbeid (administratief) +771.060
Raden van beroep (verzekering) +771.065
Raden van beroep - bezoldiging rechtsgeleerde ambtenaren - +072.095
Raden van beroep directe belastingen - zie Belastingen +
Raden van onderzoek bij de Landmacht +711.125.020
Raden van onderzoek bij de Zeemacht +711.130.020
Radikaal R.K.-geestelijken +558.080.005
Radio - zie Posterijen, Telegrafie en Telefonie +
Radioactieve stoffenbesluit +792.125.167
Radiorede Hare Majesteit +411.205
Rampen - zie Ongevallen (Wet rampenplannen 549.068) +
Rangenbesluit Politiepersoneel +609.033
Rangindeling personeel Zeemacht +711.130.115
Rangschikking in het Reisbesluit +645.030
Rangs- en standsverhoudingen militairen +711.155
Rappelbrieven requesten om b en r +651.010
Rappelbrieven Raad van State +021.125.025
Rechtbanken - Consulaire - +126.010
Rechten (zegel) diplomatieke posten +390.015
Rechterlijk gratie-advies +267.030
Rechterlijke ambtenaren - eed - +183.040
Rechterlijke ambtenaren West-Indië +834.075
Rechterlijke archieven +036.020
Rechterlijke macht (verbeurdverkl. goederen 258.027, in beslag genomen -) 633
Aanwijzing plaatsvervangende leden 633.005
Ambtenaren b/d - 633.010
Ambtenarengerechten 633.012
Arrondissementsrechtbanken en kantongerechten, Reglement Orde 633.015
Buitenlands verlof 633.020
Centrale Raad van beroep (672.077) 633.025
Bijzondere Gerechtshoven 633.030
Bijzondere Raad van Cassatie 633.035
Deurwaardersreglement 633.040
Dispensatie in woning (vervallen) 633.045
Enkelvoudige kamers 633.050
Formatie rechtbanken 633.055
Gerechtshoven (Reglement van Orde) 633.060
Dispensatie woonplaats 633.060.005
Hof van Discipline 633.062
Hoge Raad der Nederlanden 633.065
Hulpofficieren van Justitie 633.070
Kantongerechten 633.075
Leeftijdsgrens 633.080
Mutatie (deurwaarders, verkeersschouten, 633.086, 633.762, zie ook 762.030.005) 633.085
Noodbesluit en Wet Rechterlijke Organisatie 633.090
Pachtkamers 633.095
Plaats van vestiging 633.100
Procureurs 633.105
Raad van Cassatie 633.110
Samenstelling - 633.115
Tribunalen 633.120
Tijdelijke Organisatie der - (Wet op de -) 633.125
Rechterlijke macht - bezoldiging - +072.090
Rechterlijke Macht Nederlands-Indië +558.150
Rechterlijke Macht - zuivering b/d - +846.040
Rechterlijke zaken (bevoegdheid) 636
Berechting economische delicten 636.005
Buitengewone Rechtspleging 636.010
Cassatie, rechtspraak in - (militair, burgerlijk) 636.050
Griffierechten 636.015
Hervatting executie van straffen 636.020
Misdrijf op bepaalde watergebieden 636.025
Nederlandse Gerechten op Brits territoir 636.030
Opsporing oorlogsmisdrijven en berechting 636.035
Organisatiebesluit Bijzondere Nederlandse Gerechten 636.040
Raad v/h Rechtsherstel (waarborgfonds, rechtsherstel) 636.045
Rechtspraak in Cassatie 636.050
Reglementen van Openbaar Bestuur 636.055
Voorwaardelijke veroordeling 636.060
Rechtsbijstand aan on- en minvermogenden (ook toegevoegde raadslieden militaire strafzaken) 637
Rechtsgeleerde ambtenaren Raden v. Beroep-bezoldiging +072.095
Rechtsherstel notarissen - besluit - +534.005
Rechtsherstel ontslagen ambtenaren +024.040
Rechtsherstel - Raad v/h - +636.045
Rechtsmacht geallieerden +204.010
Rechtsmacht over geallieerde zeelieden +660.115.005
Rechtspleging Landmacht +711.125.060
Rechtspleging Zeemacht +711.130.120
Rechtspleging Land- en Zeemacht in West-Indië - zie West-Indië +
Rechtspositie Buitenlandse Dienst (personeel) +252.005.048
Rechtspositie burgerlijke gezagsdragers en leden Staten-Generaal in de bezettingstijd +069.040
Rechtspositie burgemeesters +225.025.035
Rechtspositie Onderwijzend personeel +546.021
Rechtspositie leden Waterschapsbesturen +822.080.030
Rechtspositiereglement N.O. +546.075.030
Rechtspraak in Cassatie +636.050
Rechtstoestand militairen Landmacht +711.125.065
Rechtstoestand militairen Zeemacht +711.130.125
Rechtstreeks zenden a/d R.V.St. van begrotings OOWW +120.040.045
Rechtsverkeer in oorlogstijd +555.055
Rechtsvermoeden overlijden zeelieden +840.035.010
Reclame (-raad) 638
Reclassering +249.040
Recu's voor gratierequesten +267.040
Reddingswezen 639
Re-emigratie(regeling) - subsidie +450.020
Reëvacuatie - vestiging kleinbedrijf +774.010
Regeling vooronderzoek luchtvaartongevallen +549.070
Regenten van gevangenissen +249.045
Regentschap +411.210
Staatsalmanak +558.155
Regeringscommissaris v/d gemeente +624.060
Regeringscommissaris voor Indonesische aangelegenheden +558.156
Regeringscommissarissen/Idem Com.-Gen. 641
Regerings-voorlichtingsdienst (Rijks-) 640
Register Nederlandse schepen +666.045
Registerbesluit +753.040
Registers bevolking +066.010
Registers hypotheken +312.040
Registratie (+ merken, schepen) 642
Leiding beheerders registratie (over kabels & leidingen) 642.003
Organisatiebesluit - 642.005
Registratiewet (persoonsregistratie) 642.010
Registratie vreemd papiergeld +492.025
Registratiebesluit vervoermiddelen (motorboten, kentekenbewijzen) +768.025.010
Reglement verkeersregels en verkeerstekens +762.022
Reglementen Openbaar Bestuur +636.055
Reglementen Scheepvaart +660.050
Reglementen spoor- en tramwegen +678.030
Reis- en verblijfkosten 645
Ambtenaren (pensioentoelage ongehuwden, militairen, kosten in-woning) 645.005
Consulaire ambtenaren 645.010
Gezanten en personeel 645.015
Hoog Militair Gerechtshof West-Indië - leden v/h - 645.020
Militair Reisbesluit 645.023
Pachtkamers 645.025
Rangschikking in het Reisbesluit 645.030
Reisbesluit 645.035
Staten-Generaal 645.040
Verplaatsingskosten (besluit) 645.045
Reizen van Hare Majesteit naar het buitenland +411.215
Reizen van oorlogsschepen +711.235.050
Rekeningen Staatsbedrijven +021.130.020
Rekeningsvoorschriften +603.010
Rekenkamer - bezoldiging b/d - +072.100
Rekenkamer - eedsaflegging leden - +183.030
Rekenkamer in Nederlands-Indië +558.035.050
Rekenkamer - zie Algemeen Bestuur +
Renpaarden +576.010
Renteloze voorschotten spoor- en tramwegen +678.035
Renteverlaging (spoorwegen) +675.050
Reorganisatie krankzinnigengestichten +792.060.025
Renwezen +681.010
Repatriëring 648
Requesten (verzoeken) 651
Bericht van ontvangst van - 651.002
Om consideraties en advies (bericht en raad) 651.005
Rappelbrieven 651.010
Verzoeken/aanbiedingen geschriften van actiegroepen, bewegingen, politieke organisaties e.d., zie ook 411.013 en 090.005 651.050
Requesten - door - en toezending van - +378.050
Requesten - toezending - om gratie +267.035
Reservebesluit Nederlands-Indië +558.105.020
Reserve-dirigerend-officieren-tandarts +231.005.015
Reservekorpsen Nederlands-Indië +558.105.025
Reserveofficieren - weduwen- en wezenpensioen - +585.135.030
Reserveofficieren speciale diensten bij het verpleegsterskorps +231.005.020
Reserve-personeel Landmacht +711.125.070
Reserve-personeel Landmacht - pensioen - +585.070.025
Reserve-personeel Zeemacht +711.130.128
Residentie (Gouverneur der -) +264
Retorsiewet +558.095.020
Retributie van vorderingen en aanspraken +795.015
Revaluatie +120.045.030
Revolutionaire woelingen (en godsdienstige twisten) 654
Bestrijding 654.005
Ongeregeldheden 654.010
Twisten 654.015
Richtige heffing belastingen +063.175
R.I.S. +558.121.010
Rivieren(wet) +822.055
Riviervisserij +780.025
Rode Kruis (verslag, internationaal) kringcommissie 117, 657 657
Commissarissen 657.005
Hoofdcommissarissen 657.010
Informatiebureau 657.015
Inzameling gelden v/h - 657.020
Leden v/h Bestuur (hoofdbestuur, mutatie) 657.025
Militaire commissarissen 657.030
Uniform 657.035
Voorzitter 657.040
Rode Kruismedaille +540.055
Roemenië +798.220
Roerende goederen +258.025
Ronde Tafel Conferentie +558.090.020
Rondschrijven gericht aan het Kabinet der Koningin +378.030
Rondschrijven van het Kabinet der Koningin aan de Departementen +378.090
Röntgenstralen +792.090
Routes of heerbanen +063.180
Rubberproduktie +558.160
Ruil- en dienstdiplomareglementen +660.055
Ruiling Domeinen +168.025
Ruiling grond, enz. van polders +822.050.040
Ruilverkaveling +441.075
Rijnmond, openbaar Lichaam v.d. 657.050
Ruimtelijke Ordening (Wet op de -) (Raad van Advies) 657.100
Rusland +798.225
Rustdagtijden +030.050
Ruijtermedaille - De - +540.030
Rijksambtenaren - bezoldiging +072.105
Rijksarchief +036.005
Rijks Asyl voor psychopaten +249.035.015
Rijks Automobiel Centrale +618.098
Rijksbegroting - zie Comptabiliteit +
Rijksbijdrageregeling +120.045.035
Rijksbureau voor monumentenzorg +489.015
Rijkscommissie van advies v/d Bibliotheken +075.010
Rijkscommissie van advies i.z. werkverruiming +831.020
Rijkscommissie voor geodesie +312.045
Rijksdienst elektriciteitsvoorziening +189.020
Rijksdienst voor landbouwherstel +441.080
Rijksdienst Uitvoering Werken +822.090
Rijksdiensten - Tijdelijke Voorziening - +021.140
Rijksfinanciën - zie Comptabiliteit +
Rijksgroepregeling Oudere Zelfstandigen +672.005
Rijksgrenzen +273.015
Rijksgroepsregeling Repatrieerden en Ambonezen +672.090
Rijks-Inkoopbureau +378.095
Rijks Instituut voor geneesmiddelen onderzoek +234.010
Rijksinstituut voor visserijonderzoek +780.030
Rijksinstituut v/d Volksgezondheid +792.095
Rijksinstituut voor Geschiedkundig Archaeologisch Kunsthistorisch Onderzoek te Rome +837.008
Rijksinstituut voor zuivering van afvalwater +792.130.010
Rijkskledingbesluit +024.045
Rijks Kweekscholen +546.045.020
Rijkskweekschool voor vroedvrouwen +228.025
Rijksmiddelen +120.040.030
Rijksmiddelen - overzicht - +120.045.055
Rijks Munt - zie Munt +
Rijks Opleidings Instituut +021.040
Rijkspolitie +609.035
Rijks Psychiatrische Inrichtingen te Eindhoven en Grave +228.027
Rijkspsychologische Dienst +024.047
Rijks Planologische Dienst +825.010
Rijks Seruminrichting +792.100.005
Rijksspaarbrieven +675.025
Rijkstraktement predikanten +393.010
Rijksuniversiteiten - zuivering b/d - +846.045
Rijksveldwacht +609.040
R.V.O., T.N.O. +837.010
Rijksverzekeringsbank - zie op Verzekering +
Rijksvoorlichtingsdienst Industrie +318.035
Rijksvoorlichtingsdienst 640
Rijkswegenreglement +762.055.020
Rijkswerkinrichtingen +249.055
Rijkswetten +840.017
Rijnmond, openbaar lichaam voor het gebied van de - +657.050
Rijnvaart - zie op Scheepvaart en op Schepen +
Rijks Opleiding Instituut +021.040
Rijkszegel (grootzegel, lakzegel, stempel, zegels, Kabinet der Koningin) 658
Rijtijden +030.055